# 关于三类人员费用的后续会计处理

提问人：松虚子 时间：2013-04-26 23:29:53
假设A公司在 2010 年根据相关部门的批准和精算结果从净资产中预提了三类人员费用进入预计负债。每年度企业根据实际情况对三类人员进行精算，会计处理中对于精算结果中关于因为三类人员范围变动造成的精算结果变化（简称“精算范围变动”）可否将之调整资本公积而不计入管理费用。有没有相关的依据？

回答人：chenyiwei
三类人员费用的后续变动额计入资本公积没有准则依据。原先初始确认时直接冲减净资产，是依据国有企业改制政策作出的特殊处理，后续的变动应按照会计准则（IAS 19，现在中国的职工薪酬准则修订征求意见稿与之基本一致）的规定计入损益处理。

提问人：Alisa_wang 时间：2014-01-02 14:53:12
国际会计准则理事会对《国际财务报告准则第 19 号-职工福利》（“IAS19”）进行了修改，其中对设定受益计划的退休金费用和辞退福利的确认与计量以及所有职工福利的披露均作出了重大变更，已经于 2013 年 1 月 1 日正式生效。中交、中冶都做了会计政策变更调整公告。 要求将精算损失和利得计入资本公积-其他综合收益（原计入管理费用 ），并且未来不通过损益转回。 问题一：之前对三类人员费用预计负债都确认了递延所得税资产，现在对期末的三类人员费用如何确认递延所得税。每期变动内容如下：精算损失利得入资本公积，利率折现部分入财务费用，实际支付减少长期应付款。这三部分综合起来，期末的递延所得税资产变动多少通过所得税费用、多少通过资本公积转回？ 问题二：陈老师，关于安全生产费今年证监会要求不确认递延所得税资产，您也赞同，说不是负债，不满足确认递延所得税的条件。那其他综合收益变动，比如可供出售金额资产、套期保值引起的资本公积变动，为何还要确认递延所得税资产呢？

回答人：chenyiwei
1 、建议与调整资本公积的金额乘以税率确定的递延所得税资产变动额作为对资本公积的调整，其他计入递延所得税费用。 2 、专项储备不确认递延所得税资产的理由在本版面上已有多次讨论，但这些理由并不适合于其他情形。